最高法院刑事判決　　　　　　　一○○年度台上字第一七四號
上　訴　人　郭勇德
上列上訴人因違反毒品危害防制條例案件，不服台灣高等法院中
華民國九十九年十一月十八日第二審更審判決（九十九年度上更
(二)字第二七六號，起訴案號：台灣板橋地方法院檢察署九十七年
度偵字第三０三九二號），提起上訴，本院判決如下：
    主  文
上訴駁回。
    理  由
按刑事訴訟法第三百七十七條規定，上訴於第三審法院，非以判
決違背法令為理由，不得為之。是提起第三審上訴，應以原判決
違背法令為理由，係屬法定要件。如果上訴理由書狀並未依據卷
內訴訟資料，具體指摘原判決不適用何種法則或如何適用不當，
或所指摘原判決違法情事，顯與法律規定得為第三審上訴理由之
違法情形，不相適合時，均應認其上訴為違背法律上之程式，予
以駁回。本件上訴人郭勇德上訴意旨略以：(一)原判決以證人林建
成於偵查中之陳述，查無顯不可信之情況，認其陳述得為證據，
違反刑事訴訟法第一百五十九條規定，有判決不適用證據法則、
理由不備及應於審判期日調查之證據未予調查之違法。(二)上訴人
係受林建成之託向他人購買第二級毒品甲基安非他命，當時並未
購得毒品，並已將合資購買之新台幣（下同）一千元交還林建成
，經林建成於原審證實，上訴人既已返還一千元，又如何販賣一
千元之甲基安非他命予林建成？林建成於偵查中稱於新北市三重
某處向上訴人購買甲基安非他命，於審判中卻稱是蘆洲集賢路；
關於是否與上訴人合資購買毒品，又供稱不復記憶，另其所稱先
打電話給上訴人乙節，與卷內通訊監察譯文不符。前後供述矛盾
，顯無證據能力。原判決採證違法。(三)上訴人聲請將監聽錄音送
請聲紋比對鑑定，以確認是否為上訴人之對話，此與待證事實有
重大關連，原審未為調查，有應於審判期日調查之證據未予調查
之違法云云。惟查原判決依憑上訴人之部分自白，林建成之證言
，上訴人使用之0000000000號行動電話通訊監察譯文
、通聯紀錄，原審勘驗筆錄等證據，資以認定上訴人有原判決事
實欄所記載之犯罪事實，因而撤銷第一審之科刑判決，改判仍論
處上訴人販賣第二級毒品罪刑（處有期徒刑四年，並為相關從刑
之諭知），已詳述其依憑之證據及認定之理由。並對於上訴人矢
口否認有何販賣甲基安非他命之犯行，辯稱：伊係與林建成合資
向「林婉菁」購買毒品，林建成交給伊的一千元是要合資買毒品
的錢，後來伊沒買到，一千元就還給林建成了，伊沒有賣毒品給
林建成云云。經綜合調查證據之結果，認不可採，已在判決內詳
予指駁，並說明其理由。原判決所為論述，核與卷證資料相符，
從形式上觀察，並無違背法令之情形。按認事採證、證據之取捨
及證據證明力之判斷，俱屬事實審法院之職權，苟無違背證據法
則，自不能指為違法。林建成於偵查中之陳述，如何合乎刑事訴
訟法第一百五十九條之一第二項規定，得為證據，林建成於偵查
、審判中所述交易毒品之地點「三重某處」、「蘆洲集賢路某處
」雖有出入，惟其於第一審已證稱偵查中所提「三重某處」係指
伊打電話聯絡上訴人時所在之位置，不是交貨地點等語，則其所
述交易之地點，應無不符之處等情，原判決均已論述明確，並無
判決不適用法則或理由不備情形。又上訴人所辯卷附通訊監察譯
文所載發話者及受話者之內容有顛倒之誤乙節，經原審勘驗監聽
錄音帶結果，並無不符之處，堪認本件確係由林建成主動撥打上
訴人所持有之行動電話聯繫購買甲基安非他命之交易事宜。另上
訴人所辯其與林建成合資購買甲基安非他命，並非販賣甲基安非
他命予林建成云云，如何不足採信，均已依據卷內資料予以說明
；從形式上觀察，原判決並無任何違背法令之處。又審判期日調
查之證據，係指與待證事實有重要關係，在客觀上顯有調查必要
性之證據而言，故其範圍並非漫無限制，必其證據與判斷待證事
實之有無，具有關聯性，得據以推翻原判決所確認之事實，而為
不同之認定，若僅係枝節性問題，或所證明之事項已臻明瞭，當
事人聲請調查之證據，自欠缺其調查之必要性，原審未依聲請為
無益之調查，無違法可言。上訴人於原審言詞辯論前雖曾聲請將
監聽錄音送請聲紋比對鑑定，惟原判決已敘明不予鑑定而為無益
調查之理由，亦核無違法可言。上訴意旨置原判決之論敘於不顧
，徒為事實上之爭辯，並對原審採證認事之職權行使及於判決無
影響之事項，任意指摘，難謂已符合首揭法定上訴要件。其上訴
違背法律上之程式，應予駁回。
據上論結，應依刑事訴訟法第三百九十五條前段，判決如主文。
中    華    民    國  一○○  年    一    月   十三   日
                      最高法院刑事第十二庭
                          審判長法官  陳  世  淙  
                                法官  陳  東  誥  
                                法官  何  菁  莪  
                                法官  許  錦  印  
                                法官  施  俊  堯  
本件正本證明與原本無異
                                      書  記  官  
中    華    民    國  一○○  年    一    月   十八   日
                                                      Ｅ